【裁判字號】    94,訴,828
【裁判日期】    950630
【裁判案由】    詐欺
【裁判全文】
臺灣新竹地方法院刑事判決               94年度訴字第828號
    公  訴  人  臺灣新竹地方法院檢察署檢察官
    被      告  天○○原名歐.
                戊○○
                卯○○
                酉○○
    上  1   人
    選任辯護人  葉文博律師
                朱昭勳律師
    被      告  辛○○
    被      告  丑○○
    被      告  未○○
上列被告因詐欺案件，檢察官提起公訴（93年度偵字第3340號、
94年度偵緝字第219號）及移送併案審理（臺灣台中地方法院檢
察署94年度偵字第18968號、臺灣桃園地方法院檢察署94年度偵
字第3776號、臺灣新竹地方法院檢察署95年度偵字第1724號）後
，聲請進行協商程序，本院合議庭同意改由受命法官獨任進行協
商程序而為判決如下：
    主  文
天○○共同幫助犯常業詐欺取財罪，處有期徒刑壹年捌月。緩刑
伍年，緩刑期內付保護管束。扣案如附表七所示之物，均沒收。
戊○○共同幫助犯常業詐欺取財罪，處有期徒刑壹年陸月。緩刑
伍年，緩刑期內付保護管束。扣案如附表七所示之物，均沒收。
卯○○共同幫助犯常業詐欺取財罪，處有期徒刑壹年。緩刑肆年
，緩刑期內付保護管束。扣案如附表七所示之物，均沒收。
酉○○共同幫助犯常業詐欺取財罪，累犯，處有期徒刑壹年，扣
案如附表七所示之物，均沒收。
辛○○幫助犯詐欺取財罪，處有期徒刑月，如易科罰金，以
佰元折算壹日。
丑○○連續幫助犯詐欺取財罪，處有期徒刑月，如易科罰金，
以佰元折算壹日。緩刑貳年。
未○○幫助犯詐欺取財罪，處有期徒刑月，如易科罰金，以
佰元折算壹日。
    事實及理由
壹、犯罪事實：
一、酉○○前於民國88年間因賭博案件，經臺灣板橋地方法院於
    90年12月5日以89年度易字第3129號判處有期徒刑3月、諭知
    易科罰金折算標準確定，並於91年6月12日執行完畢。
二、天○○（更名前為歐誠明）、戊○○、卯○○、酉○○均明
    知收購後轉賣銀行、郵局等金融機構之帳戶及電話號碼，將
    有幫助他人犯常業詐欺罪之可能性，仍於不違背本意之情況
    下，基於幫助常業詐欺犯罪之犯意聯絡，為下列行為：
（一）天○○自93年2月起，先在台中縣市、桃竹苗縣市及台北
      縣市之中國時報及自由時報分類廣告欄，刊登「安全簿子
      /買賣/阿龍0000000000」、「收購簿子0000000000」之廣
      告，逐漸吸收來電詢問之人士，並自93年2月起，以每日
      新台幣（下同）1,500元之代價，僱用無業並恃此維生之
      曾惠微（另經檢察官為不起訴處分）。具有犯意聯絡之戊○○自93年5月中旬起以日薪2,000元之代價，受雇於天○○，且於93年5月11日提供附表一所示之帳戶予天○○，
      並恃此維生。具有犯意聯絡之卯○○自93年4月1日起以日
      薪1,000元之代價，受雇於天○○，且以6,000元出售附表
      二所示之4本銀行帳戶。具有犯意聯絡之酉○○自93年5月
      11日起，以日薪1,500元之代價，受僱於天○○提供附表
      四所示之帳戶予天○○，並恃此維生，且自93年6月13日
      起，介紹辛○○以日薪1,000元之代價，受僱於天○○。
（二）天○○之蒐集帳戶集團分工方式：由天○○接聽電話過濾
      欲出售金融機構帳戶之人，再使用0000000000、00000000
      00、0000000000、0000000000及提供給卯○○之00000000
      00、0000000000、提供給酉○○之0000000000號電話，與
      分別擔任台中、竹苗、桃園、台北等地外務工作之曾惠微
      等人聯絡，曾惠微等人則以銀行帳簿每本1,000至2,000元
      、郵局帳簿每本4,000元，若有劃撥帳號則5,000元之價格
      ，向欲出售存摺之人收購金融機構帳戶，同時間天○○再
      以電話聯繫「小君」、「阿俊」、「小李」、「小胖」、
      「刀子」、「小林」等姓名、年籍不詳之常業詐欺集團，
      並將其收購之金融機構帳戶存摺以每本6000元至8000元不
      等之代價轉出售予「小君」、「阿俊」、「小李」、「小
      胖」、「刀子」、「小林」等姓名、年籍不詳之常業詐欺
      集團，其間往來係以信封包裹，或託由遊覽車送至指定之
      客運站，或寄至台中市丑○○經營之加達快遞公司北屯站
      以為交付，曾惠微、戊○○、酉○○、辛○○於受僱期間
      ，分別收購約90本、60本、30本及9本帳戶，天○○則獲
      利至少40萬元。
三、又丑○○明知曾惠微持往交寄，寄件人署名「寶石企業」、
    受件人代號「小林眼鏡」、「阿拉丁」、「上立印刷」、「
    陳俊傑」及「黃代書」信封包裹內之物品為人頭帳簿、提款
    卡及印章等物，有可能供作他人詐騙財產犯罪之用，仍基於
    幫助詐欺之犯意，提供運送之協助。
四、而「小君」、「阿俊」、「小李」、「小胖」、「刀子」、
    「小林」等等姓名、年籍不詳之常業詐欺集團取得如附表五
    所示帳戶，該詐欺集團成員果然基於意圖為自己不法所有之
    常業詐欺犯意，於附表六所示之時間，以附表六所示之方式
    訛詐附表六所示之被害人交付財物，並恃此收入為生，以之
    為常業。
五、未○○預見提供自己帳戶予他人使用具有幫助他人詐騙財物
    ，並可供掩飾或隱匿他人詐欺取財等犯罪所得財物之用，竟
    仍不違其本意，於93年5月21日，在新竹市清華大學郵局旁
    ，以1500元之代價將附表三所示之帳戶出售予戊○○，透由
    戊○○所屬集團轉售予詐欺集團，供詐騙附表六編號10、11
    所示被害人匯款至上開帳戶內。
六、為警於93年2月22日9時許，在桃園縣平鎮市○○路○段406
    之14號前查獲戊○○，並扣得附表七編號1所示之物；於94
    年2月23日8時30分許，在台中縣太平市○○街180號查獲天
    ○○，並扣得附表七編號2所示之物。又因甲○○於93年5月
    3日前往中國信託商業銀行新竹分行辦理存摺遺失手續，經
    銀行通報警方而循線監聽查獲，並於93年6月15日拘提天○○等人到案時，扣得如附表七編號3所示之物。
七、案經新竹市警察局移請臺灣新竹地方法院檢察署檢察官偵查
    起訴及移送併案審理；暨台中市警察局第五分局報請臺灣台
    中地方法院檢察署檢察官移送併案審理；及桃園縣政府警察
    局中壢分局報請臺灣桃園地方法院檢察署檢察官移送併案審
    理。
貳、證據：
一、被告天○○（原名歐誠明）、卯○○、戊○○、酉○○、辛○○、丑○○、未○○於本院準備程序中認罪。
二、被害人乙○○、丁○○、宙○○、丙○○、寅○○、巳○○
    、壬○○、癸○○、午○○、亥○○、申○○、子○○、地
    ○○、戌○○、宇○○、辰○○、玄○○、己○○、謝惠芳
    於警詢中證述。
三、卷附之下列書證：
（一)中華郵政股份有限公司板橋郵局於93年6月2日所出具之板
     營字第9351202-001號函1紙、林坤昭帳號000000-0號帳戶
     立帳申請書1紙、資金往來紀錄1紙（93他537：53、54、
     55頁）
（二）中華郵政股份有限公司板橋郵局於93年5月27日所出具之
      板營字第9351186-001號函1紙、酉○○帳號038058號帳戶
      資金往來資料1紙（93他537：60、61頁）
（三）遠傳電信股份有限公司於93年6月1日所出具之電話號碼00
      00000000號電話使用人基本資料1紙（93他537：62頁）
（四）中華郵政股份有限公司儲匯處於93年6月8日所出具之儲字
      第929號函1紙、酉○○於鶯歌郵局開立之帳號038058帳戶
      客戶歷史交易清單1紙（93他537：63、64）
（五）台新國際商業銀行於93年6月23日所出具之台新作集字第
      9305509號函1紙、帳號：00000000000000號基本資料1份
      、資金往來明細1份（93他537：123、124、125至142頁）
（六）華南商業銀行新竹分行於93年4月16日所出具之華新存字
      第110號函1紙、甲○○帳號000000000000開戶印鑑卡及身
      分證影本1份（93偵3952：9至10頁）
（七）聯華電信股份有限公司於93年4月15日所出具之九一華客
      字第930415-04號回覆函1紙、基本資料1紙（93偵3952：
      11至12頁）
（八）國泰世華銀行客戶交易明細表1紙（93偵3952：14頁）
（九）丁○○身分證、金融卡影本各1紙、中華郵政公司自動櫃
      員機交易明細表影本1紙（93偵3952：15至16頁）
（一○）新竹市警察局第二分局於93年9月22日所出具之竹市警
        二分刑字第0930025429號函1紙（93偵3952：44頁）
（一一）華南商業銀行新竹分行於93年8月19日所出具之（九三
        ）華新存字第236號函1紙、甲○○帳號000000000000、
        存款往來明細表1紙（93偵3952：45 至46頁）
（一二）新竹市警察局第二分局於93年10月7日所出具之竹市警
        二分刑字第0930025429號函1紙、照片2幀（93偵3952：
        46-1、49頁）
（一三）宙○○於930610警詢時所提出之轉帳明細表1紙（93偵3
        340卷一：76頁）
（一四）高雄市政府警察局苓雅分局受理刑事案件報案三聯單1
        紙（93偵3340卷一：80頁）→午○○
（一五）高雄市政府警察局苓雅分局民權派出所受理各類案件紀
        錄表2紙（93偵3340卷一：81至82頁）→午○○
（一六）臺灣中小企業銀行自動櫃員機交易紀錄7紙（93偵3340
        卷一：83至84頁）
（一七）丙○○於930609警詢時所提出之遠東國際商業銀行客戶
        交易明細表及存摺影本各1份、身分證影本1份（93偵33
        40卷一：87、88頁）
（一八）巳○○於930609警詢時所提出之中華郵政公司自動櫃員
        機交易明細表1紙、駕照影本1份（93偵3340卷一：91、
        92頁）
（一九）寅○○於930609警詢時所提出之彰化銀行自動櫃員機交
        易明細表1紙及活其儲蓄存款存摺影本1份、身分證影本
        份（93偵3340卷一：95、96頁）
（二○）台北市政府北投分局受理刑事案件報案三聯單1紙、身
        分證影本1份（93偵3340卷一：99、100頁）→壬○○
（二一）甲○○於誠泰銀行新竹分行帳號000000000000000匯出
        、入一覽表（93偵3340卷一：103頁）
（二二）甲○○於中國農民銀行帳號00000000000匯出、入一覽
        表（93偵3340卷一：104頁）
（二三）甲○○於華南銀行新竹分行帳號000000000000匯出、入
        一覽表（93偵3340卷一：105頁）
（二四）甲○○於富邦商業銀行新竹分行帳號000000000000匯出
        、入一覽表（93偵3340卷一：106頁）
（二五）中國時報分類廣告2紙（93偵3340卷一：118至119頁）
（二六）記帳筆記本影本2份（93偵3340卷一：233至234頁、235
        至239頁）
（二七）林坤昭郵政存簿儲金立帳申請書1紙、交易明細表1紙（
        93偵3340卷一：240、241頁）
（二八）照片7幀（93偵3340卷一：242至245頁）
（二九）扣押物品目錄表1紙（93偵3340卷一：222頁）
（三○）照片2幀（93偵3340卷二：478頁）
（三一）領據1紙（93偵3340卷二：488頁）
（三二）臺灣土地銀行新竹分行於94年5月2日所出具之新存字第
        0940000867號函1紙、客戶歷史交易明細查詢2紙（93偵
        3340卷二：564、565至566頁）
（三三）台北富邦商業銀行股份有限公司中正分行於94年4月22
        日所出具之（九四）北富中字第087號函1紙、富邦商業
        銀行客戶存提紀錄單1紙（93偵3340卷二：567、568頁
        ）
（三四）中國信託商業銀行於94年5月10日所出具之中信銀作業0
        0000000006號函1紙、中國信託商業銀行對帳單2紙（9
        3偵3340卷二：570、571至572頁=706、707至708頁）
（三五）帳戶基本資料查詢1紙（93偵3340卷二：573頁）
（三六）臺灣土地銀行新竹分行匯款入戶通知單1紙（93偵3340
        卷二：574頁）
（三七）存摺影本1份（93偵3340卷二：585至600頁）
（三八）台新國際商業銀行於94年6月8日所出具之台新作集字第
        9406416號函1紙、國內匯款申請書1紙（93偵3340卷二
        ：601、602頁）
（三九）中國信託商業銀行於94年6月23日所出具之中信銀集作0
        0000000003號函1紙、歷史交易查詢報表1份（93偵3340
        卷二：603、604至605頁）
（四○）華南商業銀行南崁分行於94年6月27日所出具之華南崁
        存字第940160號函1紙、基本資料1紙（93偵3340卷二：
        606、607頁）
（四一）臺灣土地銀行路竹分行於94年6月28日所出具之路存字
        第0940000194號函1紙、申○○印鑑卡1份（93偵3340卷
        二：608頁、609至610頁）
（四二）上海商業儲蓄銀行豐原分行於94年7月20日所出具之上
        豐原字第09400060號函1紙、劉根豪（帳號：000000000
        00000開戶申請書、身分證、留存影像影本及93年6月至
        93年8月往來交易明細（93偵3340卷二：624、625至626
        、627、628、629頁）
（四三）華僑銀行樹林分行於94年7月20日所出具之（94）橋銀
        樹林字第47號函1紙、開戶基本資料1份（93偵3340卷
        二：630、631至635頁）
（四四）中華郵政股份有限公司中壢郵局於94年7月27日所出具
        之營字第0941160397號函1紙、李曉娟（局號：000000-
        0帳號：000000-0）開戶基本資料及往來明細1份（93偵
        3340卷二：636、637至639頁）
（四五）中國信託商業銀行於94年7月22日所出具之中信銀集作0
        0000000003號函1紙、基本資料1紙及歷史交易查詢報表
        1份（93偵3340卷二：640、641、642至652頁）
（四六）台中商業銀行內新分行於94年7月22日所出具之中內新
        字第09402300180號函1紙、帳號000000000000號開戶人
        資料、交易明細資料各1份（93偵3340卷二：653、654
        至657頁）
（四七）彰化商業銀行北桃園分行於94年7月22日所出具之彰北
        桃字第1346號函1紙、林坤昭（帳號0000-00-00000-0-0
        0開戶資料交易明細表1份（93偵3340卷二：658、659、
        660至661頁）
（四八）玉山銀行桃園分行於94年7月22日所出具之玉桃園字第0
        5072002號函1紙、帳號：0000000000000開戶人基本資
        料1份（93偵3340卷二：662、663頁）
（四九）台北富邦銀行豐原分行於94年7月25日所出具之北富銀
        豐原字第9460023100號函1紙、帳號000000000000開戶
        人劉根豪身分證影本、開戶資料及歷史往來對帳單各1
        份（93偵3340卷二：664、665、666、667頁）
（五○）板信商業銀行樹林分行於94年7月25日所出具之板信樹
        林字第0943850019號函1紙、帳號0000-000-0000000林
        正憲之基本資料及往來交易明細表1份（93偵3340卷二
        ：668、669至672頁）
（五一）臺灣土地銀行八德分行於94年7月20日所出具之德存字
        第0940000109號函1紙、朱守志（帳號：000000000000
        ）身分證影本、印鑑卡影本及交易明細查詢表各1份（
        93偵3340卷二：673、674、675頁）
（五二）臺灣土地銀行平鎮分行於94年7月21日所出具之平鎮存
        字第0940000209號函1紙、帳號000-000-00000-0基本資
        料1份（93偵3340卷二：677、678至679頁）
（五三）中華郵政股份有限公司板橋郵局於94年7月29日所出具
        之板營字第0940201356號函1紙、基本資料1份及客戶歷
        史交易清單1紙（93偵3340卷二：680、681、682 頁）
（五四）萬泰商業銀行建成分行於94年7月29日所出具之建成字
        第094000000198號函1紙、秦鴻新（帳號：00000000000
        0）交易明細及開戶資料1份（93偵3340卷二：683、684
        至686頁）
（五五）中國信託商業銀行於94年7月26日所出具之中信銀集作0
        0000000002號函1紙、帳號000000000000基本資料1份、
        對帳單及歷史交易查詢報表1紙（93偵3340卷二：687
        至692頁）
（五六）復華商業銀行草屯分行於94年8月4日所出具之復屯字第
        09400000173號函1紙、張秋菊（帳號：00000000000000
        ）基本資料及交易明細1份（93偵3340卷二：693至695
        頁）
（五七）臺灣中小企業銀行林口分行於94年7月19日所出具之九
        四林口字第0251號函、帳號00000000000之基本資料及
        存款往來明細1份（93偵3340卷二：696、697至698頁）
（五八）中國信託商業銀行於94年5月10日所出具之中信銀作業
        00000000006號函1紙、對帳單2紙（93偵3340卷二：706
        、707至708頁）
（五九）中國信託商業銀行於94年6月23日所出具之中信銀集作
        00000000003號函1紙、歷史交易查詢報表1紙及基本資
        料1紙（93偵3340卷二：709、710至711頁）
（六○）自動櫃員機交易明細表7紙（中分五刑00000000000：4
        頁）
（六一）台中市警察局第五分局水湳派出所受理各類案件紀錄表
        1紙、受理刑事案件報案三聯單1紙（中分五刑00000000
        000：5頁）
（六二）桃園縣政府警察局車輛失竊受理報案單1紙（中分五刑0
        0000000000：8頁）
（六三）台北富邦商業銀行股份有限公司中壢分行於94年8月1日
        所出具之北富銀中壢字第0252號函1紙、江錦鋒帳號：
      000000000000號開戶基本資料、客戶存提紀錄單各1份（
      中分五刑00000000000：10至12頁）
（六四）日盛國際商業銀行桃園分行於94年7月9日所出具之日盛
        銀桃園字940339號函1紙、帳號00000000000000號帳戶
        基本資料及往來明細1份（中分五刑00000000000：13至
        14頁）
（六五）郵政跨行匯款申請書及存款明細各2紙（94偵3776：13
        至15頁）
（六六）中華商業銀行存摺及金融卡影本1紙（94偵3776：18至
        19頁）
（六七）中國信託商業銀行於94年1月12日所出具之中信銀作業
        000000000023號函1紙、印鑑卡1紙、帳戶歷史交易查詢
        報表1份（94偵3776：20至24頁）
（六八）中興商業銀行及郵政儲金匯業局自動櫃員機儲戶交易明
        細表1份（94偵3776：25至36頁）
（六九）匯款筆記1紙（94偵3776：37頁）
（七○）照片9幀（94偵3776：76至78頁）
（七一）存摺影本1份（94偵3776：78背面至81頁、81頁背面至
        82頁）
（七二）速運收送貨單1紙（94偵3776：91頁）
（七三）帳戶歷史交易查詢1紙（94偵3776：97頁）
（七四）中國信託商業銀行於94年1月12日所出具之中信銀作業0
        00000000023號函1紙、基本資料1紙（94偵3776：98頁
        背面至99頁）
（七五）翁菊枝提供帳戶一覽表1紙、電話號碼筆記1紙、自由時
        報分類廣告1紙（94偵3776：108頁背面至109頁）
（七六）玉山商業銀行中壢分行於93年12月2日所出具之玉中壢
        字第04113002號函1紙、翁菊枝存款往來帳號000000000
        0000資金往來明細（94偵3776：118頁）
（七七）台新國際商業銀行於93年12月15日所出具之台新作集字
        第9311780號函1紙、帳號：00000000000000往來明細1
        份（94偵3776：119至120頁）
（七八）玉山商業銀行中壢分行於93年12月3日所出具之玉壢新
        字第04120301號函1紙、翁菊枝存款往來帳號000000000
        0000相關資料（94偵3776：120頁背面至121頁）
（七九）日盛國際商業銀行中壢分行於93年12月15日所出具之日
        盛銀中壢字第93443號函1紙、帳號00000000000000客戶
        歷史交易查詢單1份（94偵3776：121頁背面至122頁）
（八○）中國信託商業銀行於94年4月28日所出具之中信銀作業0
        0000000003號函1紙（94偵3776：315頁）
（八一）玉山銀行豐原分行於94年4月21日所出具之玉豐原字第0
        5042001號函1紙、帳號：0000000000000陳運賢開戶資
        料及交易明細1份（94偵3776：317、318至320頁）
（八二）台新國際商業銀行於94年4月15日所出具之台新作集字
        第9403660號函1紙（94偵3776：324頁）
（八三）中華郵政股份有限公司於94年5月2日所出具之儲字第09
        40705418號函1紙（94偵3776：325頁）
（八四）中國信託商業銀行印鑑卡1份（94偵3776：328至330頁
        ）
（八五）中國信託商業銀行對帳單1份（94偵3776：334至336頁
        ）
（八六）合作金庫銀行中壢分行於94年4月18日所出具之合金壢
        營字第0940002263號函1紙、分戶交易明細表1紙（94偵
        3776：337、338頁）
（八七）新竹國際商業銀行總行於94年4月15日所出具之竹商銀
        金管字第09403989號函1紙（94偵3776：339頁）
（八八）大眾電信股份有限公司於94年4月18日所出具之大眾電
        監94009211號函1紙（94偵3776：344至345頁）
（八九）中國信託商業銀行於94年5月6日所出具之中信銀作業
        00000000004號函1紙（94偵3776：327頁）
（九○）附表三所示未○○帳戶之客戶歷史交易明細查詢資料
（九一）國內匯款申請書
四、扣案如附表七編號一、二、三所示之物可資佐證。
、本件經檢察官與被告於審判外達成協商之合意且被告已認罪
    ，其合意內容為：(1)被告天○○願受有期徒刑1年8月，緩刑
    5年，緩刑期內付保護管束，扣案如附表七所示之物沒收之
    宣告。(2)被告戊○○願受有期徒刑1年6月，緩刑5年，緩刑
    期內付保護管束，扣案如附表七所示之物均沒收之宣告。(3)
    被告卯○○願受有期徒刑1年，緩刑4年，緩刑期內付保護管
    束，扣案如附表七所示之物均沒收之宣告。(4)被告酉○○，
    累犯，願受有期徒刑1年，扣案如附表七所示之物均沒收之
    宣告。(5)被告辛○○願受有期徒刑3月，如易科罰金，以3百
    元折算1日之宣告。(6)被告丑○○願受有期徒刑3月，如易科
    罰金，以3百元折算1日，緩刑2年之宣告。(7)被告未○○願
    受有期徒刑3月，如易科罰金，以3百元折算1日之宣告。經
    查，上開協商合意並無刑事訴訟法第455條之4第1項所列情
    形之一，檢察官聲請改依協商程序而為判決，本院爰不經言
    詞辯論，於協商合意範圍內為協商判決，合予敘明。
肆、應適用之法條：刑法第28條、第56條、第339條第1項、第
    340條、第30條、第41條第1項前段、第47條、第74條第1款
    、第93條第1項。
伍、本判決除有刑事訴訟法第455條之4第1項第1款、第2款、第
    4款、第6款、第7款所定情形之一，或違反同條第2項規定者
    外，檢察官與被告均不得上訴。
陸、如有前項得上訴之情形，得自收受判決送達之日起10日內，
    向本院提出上訴書狀，上訴於第二審法院。
中    華    民    國    95    年    6     月    30    日
                  刑事第一庭法    官  黃美文
以上正本證明與原本無異。
如不服本判決，應於判決送達後10日內向本院提出上訴狀 (應附
繕本 )，上訴於臺灣高等法院。
中    華    民    國    95    年    6     月    30    日
                            書 記 官  陳秀子
本案論罪之實體法條全文：
刑法第339條第1項：
意圖為自己或第三人不法之所有，以詐術使人將本人或第三人之
物交付者，處5年以下有期徒刑、拘役或科或併科1千元以下罰金
。
刑法第340條：
以犯第339條之罪為常業者，處1年以上7年以下有期徒刑，得併
科5萬元以下罰金。
附表一：被告戊○○開立之帳戶
┌──┬───────────┬───────────┐
│編號│銀行名稱、開立帳號    │備註                  │
├──┼───────────┼───────────┤
│1   │中國信託商業銀行中壢分│                      │
│    │行                    │                      │
│    │帳號：000000000000號  │                      │
├──┼───────────┼───────────┤
│2   │台北富邦商業銀行中正分│                      │
│    │行                    │                      │
│    │帳號：00000000000000號│                      │
├──┼───────────┼───────────┤
│3   │臺灣中小企業銀行      │                      │
│    │帳號：00000000000000號│                      │
└──┴───────────┴───────────┘
附表二：被告卯○○開立之帳戶
┌──┬───────────┬───────────┐
│編號│銀行名稱、開立帳號    │備註                  │
├──┼───────────┼───────────┤
│1   │彰化銀行總行營業部    │                      │
│    │帳號：00000000000000號│                      │
├──┼───────────┼───────────┤
│2   │華南商業銀行太平分行  │                      │
│    │帳號：000000000000號  │                      │
├──┼───────────┼───────────┤
│3   │富邦銀行北台中分行    │                      │
│    │帳號：00000000000000號│                      │
├──┼───────────┼───────────┤
│4   │日盛銀行台中分行      │                      │
│    │帳號：00000000000000號│                      │
└──┴───────────┴───────────┘
附表三：被告未○○開立、出售之帳戶
┌──┬───────────┬───────────┐
│編號│銀行名稱、開立帳號    │備註                  │
├──┼───────────┼───────────┤
│1   │臺灣土地銀行新竹分行  │於93年5月21日，在新竹 │
│    │帳號：000000000000號  │市清華大學郵局旁，以15│
│    │                      │00元出售予戊○○      │
└──┴───────────┴───────────┘
附表四：被告酉○○開立之帳戶
┌──┬───────────┬───────────┐
│編號│銀行名稱、開立帳號    │備註                  │
├──┼───────────┼───────────┤
│1   │日盛國際商業銀行桃園分│                      │
│    │行                    │                      │
│    │帳號：00000000000000號│                      │
└──┴───────────┴───────────┘
附表五：被告天○○原名歐誠明、卯○○、戊○○、酉○○收購
        之人頭帳戶
┌──┬─────┬────────────┬────┐
│編號│姓名      │銀行名稱、開立帳號      │ 備註   │
├──┼─────┼────────────┼────┤
│1   │甲○○    │華南商業銀行新竹分行    │        │
│    │          │帳號：000000000000000   │        │
│    │          │號                      │        │
├──┼─────┼────────────┼────┤
│2   │甲○○    │誠泰商業銀行新竹分行    │        │
│    │          │帳號：000000000000000   │        │
│    │          │號                      │        │
├──┼─────┼────────────┼────┤
│3   │甲○○    │中國農民銀行            │        │
│    │          │帳號：00000000000000號  │        │
├──┼─────┼────────────┼────┤
│4   │甲○○    │中國信託商業銀行新竹分  │        │
│    │          │行                      │        │
│    │          │帳號：000000000000000   │        │
│    │          │號                      │        │
├──┼─────┼────────────┼────┤
│5   │庚○○    │中國農民銀行科區分行    │        │
│    │          │帳號：000000000000000   │        │
│    │          │號                      │        │
├──┼─────┼────────────┼────┤
│6   │未○○    │臺灣土地銀行新竹分行    │        │
│    │          │帳號：000000000000號    │        │
├──┼─────┼────────────┼────┤
│7   │翁菊枝    │台新國際商業銀行        │        │
│    │          │帳號：00000000000000號  │        │
├──┼─────┼────────────┼────┤
│8   │翁菊枝    │玉山商業銀行中壢分行    │        │
│    │          │帳號：0000000000000號   │        │
├──┼─────┼────────────┼────┤
│9   │翁菊枝    │玉山商業銀行壢新分行    │        │
│    │          │帳號：0000000000000號   │        │
├──┼─────┼────────────┼────┤
│10  │翁菊枝    │日盛商業銀行中壢分行    │        │
│    │          │帳號：00000000000000號  │        │
├──┼─────┼────────────┼────┤
│11  │翁菊枝    │世華商業銀行            │        │
│    │          │帳號：000000000000號    │        │
└──┴─────┴────────────┴────┘
附表六：
┌─┬───┬────┬─────────┬────┬────┬────┐
│編│被害人│詐騙時間│詐騙手段          │匯款時間│匯款金額│備    註│
│號│      │        │                  │        │、帳戶名│        │
│  │      │        │                  │        │稱及帳號│        │
├─┼───┼────┼─────────┼────┼────┼────┤
│1 │乙○○│93年4月 │自稱「曾先生」之詐│93年4月 │99896元 │起訴    │
│  │      │13日下午│騙集團成員佯稱有健│13日下午│甲○○  │        │
│  │      │4時許   │保費退費，致乙○○│4時43分 │華南銀行│        │
│  │      │        │誤信為真而轉帳匯款│        │新竹分行│        │
│  │      │        │                  │        │00000000│        │
│  │      │        │                  │        │0000000 │        │
├─┼───┼────┼─────────┼────┼────┼────┤
│2 │丁○○│93年4月 │自稱「葉小姐」之詐│93年4月 │99811元 │起訴    │
│  │      │13日晚間│騙集團成員佯稱有健│13日晚間│甲○○  │        │
│  │      │8時30分 │保費退費，致丁○○│9時37分 │華南銀行│        │
│  │      │許      │誤信為真而轉帳匯款│        │新竹分行│        │
│  │      │        │                  │        │00000000│        │
│  │      │        │                  │        │0000000 │        │
├─┼───┼────┼─────────┼────┼────┼────┤
│3 │宙○○│93年4月 │自稱「張先生」、「│      │      │起訴    │
│  │      │13日晚間│陳先生」之詐騙集團│93年4月 │99850元 │        │
│  │      │10時29分│成員佯稱有健保費退│13日晚間│      │        │
│  │      │許      │費，致宙○○誤信為│10時29分│15810   │        │
│  │      │        │真而轉帳匯款      │      │元      │        │
│  │      │        │                  │93年4月 │甲○○  │        │
│  │      │        │                  │13日晚間│華南銀行│        │
│  │      │        │                  │10時31分│新竹分行│        │
│  │      │        │                  │許      │00000000│        │
│  │      │        │                  │        │0000000 │        │
├─┼───┼────┼─────────┼────┼────┼────┤
│4 │丙○○│93年4月 │詐欺集團成員佯裝為│93年4月 │20000元 │起訴    │
│  │      │16日上午│丙○○友人「邱姐」│16日上午│甲○○  │        │
│  │      │11時10分│，佯稱有急事需調借│11時10分│誠泰銀行│        │
│  │      │許      │現金5萬元，致吳素 │許      │新竹分行│        │
│  │      │        │芬陷於錯誤而轉帳匯│        │00000000│        │
│  │      │        │款                │        │0000000 │        │
├─┼───┼────┼─────────┼────┼────┼────┤
│5 │寅○○│93年4月 │詐欺集團成員佯裝為│93年4月 │10000元 │起訴    │
│  │      │26日中午│寅○○友人「田姐」│26日中午│甲○○  │        │
│  │      │12時40分│，佯稱有急事需調借│12時40分│誠泰銀行│        │
│  │      │許      │現金，致寅○○陷於│許      │新竹分行│        │
│  │      │        │錯誤而轉帳匯款    │        │00000000│        │
│  │      │        │                  │        │0000000 │        │
├─┼───┼────┼─────────┼────┼────┼────┤
│6 │巳○○│93年4月 │詐欺集團成員佯裝為│93年4月 │15000元 │起訴    │
│  │      │22日中午│巳○○友人「徐立庭│22日中午│甲○○  │        │
│  │      │12時53分│」，佯稱需款辦理婚│12時53分│中國農民│        │
│  │      │許      │事而調借現金，致陳│許      │銀行    │        │
│  │      │        │建良陷於錯誤而轉帳│        │00000000│        │
│  │      │        │匯款              │        │323632  │        │
├─┼───┼────┼─────────┼────┼────┼────┤
│7 │壬○○│93年4月 │詐欺集團成員佯裝為│93年4月 │20000元 │起訴    │
│  │      │28日下午│壬○○友人「小虎」│28日下午│甲○○  │        │
│  │      │4時許   │，佯稱有急事需調借│4時許   │中國農民│        │
│  │      │        │現金，致壬○○陷於│        │銀行    │        │
│  │      │        │錯誤而轉帳匯款    │        │00000000│        │
│  │      │        │                  │        │323632  │        │
├─┼───┼────┼─────────┼────┼────┼────┤
│8 │癸○○│93年4月 │詐欺集團成員佯裝為│93年4月 │30000元 │起訴    │
│  │      │29日    │癸○○友人「藍德龍│29日晚間│甲○○  │        │
│  │      │        │」，佯稱有急事需調│11時許  │中國農民│        │
│  │      │        │借現金，致壬○○陷│        │銀行    │        │
│  │      │        │於錯誤而轉帳匯款  │        │00000000│        │
│  │      │        │                  │        │323632  │        │
├─┼───┼────┼─────────┼────┼────┼────┤
│9 │午○○│93年4月 │詐騙集團成員佯稱有│93年4月 │698628元│起訴    │
│  │      │14日晚間│健保費退費，致陳淑│14日晚間│甲○○  │        │
│  │      │8時25分 │華誤信為真而轉帳匯│8時25分 │中國信託│        │
│  │      │許      │款7次，每次轉出998│許      │銀行新竹│        │
│  │      │        │04元              │        │分行    │        │
│  │      │        │                  │        │00000000│        │
│  │      │        │                  │        │0000000 │        │
├─┼───┼────┼─────────┼────┼────┼────┤
│10│亥○○│93年5月 │詐欺集團成員佯稱劉│93年5月 │20000元 │起訴、併│
│  │      │24日    │曉菁女兒幫他人擔保│24日下午│未○○  │案C     │
│  │      │        │債務，如為確保女兒│1時57分 │土地銀行│        │
│  │      │        │安全，需先匯款10萬│許      │新竹分行│        │
│  │      │        │元解決，致亥○○誤│        │00000000│        │
│  │      │        │信為真而轉帳匯款  │        │9040    │        │
├─┼───┼────┼─────────┼────┼────┼────┤
│11│申○○│93年5月 │詐欺集團成員佯稱程│93年5月 │39100元 │起訴、併│
│  │      │24日    │渼雲兒子幫他人擔保│24日    │未○○  │案C     │
│  │      │        │債務，如為確保兒子│        │土地銀行│        │
│  │      │        │安全，需先匯款10萬│        │新竹分行│        │
│  │      │        │元解決，致申○○誤│        │00000000│        │
│  │      │        │信為真而轉帳匯款  │        │9040    │        │
├─┼───┼────┼─────────┼────┼────┼────┤
│12│子○○│93年6月 │詐欺集團成員佯裝為│93年6月 │80000元 │起訴    │
│  │      │16日上午│子○○友人，佯稱自│16日上午│庚○○  │        │
│  │      │10時許  │國外返國處理財務，│10時許  │中國農民│        │
│  │      │        │需調借現金，致張明│        │銀行科區│        │
│  │      │        │麗陷於錯誤而轉帳匯│        │分行    │        │
│  │      │        │款                │        │00000000│        │
│  │      │        │                  │        │0000000 │        │
├─┼───┼────┼─────────┼────┼────┼────┤
│13│地○○│93年5月 │詐欺集團成員佯稱鄭│93年5月 │200000元│起訴    │
│  │      │26日下午│鶴松妹妹幫他人擔保│26日下午│戊○○  │        │
│  │      │3時30分 │債務，如為確保兒子│4時17分 │臺灣企銀│        │
│  │      │許      │安全，需先匯款20萬│許      │00000000│        │
│  │      │        │元解決，致地○○誤│        │00000000│        │
│  │      │        │信為真而轉帳匯款6 │        │98      │        │
│  │      │        │次                │        │        │        │
├─┼───┼────┼─────────┼────┼────┼────┤
│14│戌○○│94年6月 │詐欺集團成員在網路│      │      │併案A   │
│  │      │30日上午│聊天室佯稱欲與劉志│94年6月 │9989元  │        │
│  │      │11時22分│財為性交易，戌○○│30日上午│      │        │
│  │      │許      │需先至提款機前依指│11時22分│29976元 │        │
│  │      │        │示操作，以資辨識是│許      │酉○○  │        │
│  │      │        │否為警察人員，致劉│      │日盛銀行│        │
│  │      │        │志財陷於錯誤，依指│94年6月 │桃園分行│        │
│  │      │        │示輸入而轉帳匯款  │30日中午│00000000│        │
│  │      │        │                  │12時38分│798900  │        │
├─┼───┼────┼─────────┼────┼────┼────┤
│15│宇○○│93年9月 │宇○○見報紙刊登之│93年9月 │50000元 │併案B   │
│  │      │30日下午│「三姊妹工作室」廣│30日下午│翁菊枝  │        │
│  │      │3時許   │告而撥電話聯繫，詐│3時許   │台新銀行│        │
│  │      │        │騙集團成員佯稱需先│        │00000000│        │
│  │      │        │匯款，致宇○○誤信│        │003560  │        │
│  │      │        │為真而轉帳匯款    │        │        │        │
├─┼───┼────┼─────────┼────┼────┼────┤
│16│辰○○│93年10月│詐欺集團成員傳輸手│93年10月│99875元 │併案B   │
│  │      │7日晚間 │機簡訊，佯稱辰○○│7日晚間 │翁菊枝  │        │
│  │      │11時30分│積欠信用卡款項，俟│11時30分│玉山銀行│        │
│  │      │許      │辰○○撥打電話查詢│許      │中壢分行│        │
│  │      │        │後，集團成員佯稱要│        │00000000│        │
│  │      │        │更改密碼及凍結金融│        │04681   │        │
│  │      │        │往來，致辰○○陷於│        │        │        │
│  │      │        │錯誤，在提款機依指│        │        │        │
│  │      │        │示輸入而轉帳匯款  │        │        │        │
├─┼───┼────┼─────────┼────┼────┼────┤
│17│玄○○│93年10月│詐欺集團成員佯稱簡│93年10月│60000元 │併案B   │
│  │      │8日下午6│淑美兒子幫他人擔保│8日下午6│翁菊枝  │        │
│  │      │時13分許│債務，如為確保兒子│時22分許│玉山銀行│        │
│  │      │        │安全，需先匯款20萬│        │壢新分行│        │
│  │      │        │元解決，致玄○○誤│        │00000000│        │
│  │      │        │信為真而轉帳匯款  │        │56303   │        │
├─┼───┼────┼─────────┼────┼────┼────┤
│18│己○○│93年10月│詐欺集團成員佯稱周│93年10月│100000元│併案B   │
│  │      │9日晚間7│達順兒子積欠債務，│9日晚間7│翁菊枝  │        │
│  │      │時許    │如為確保兒子安全，│時許    │日盛銀行│        │
│  │      │        │需先匯款20萬元解決│        │中壢分行│        │
│  │      │        │，致己○○誤信為真│        │00000000│        │
│  │      │        │而轉帳匯款        │        │39100   │        │
├─┼───┼────┼─────────┼────┼────┼────┤
│19│謝惠芳│93年10月│詐欺集團成員傳輸手│93年10月│99868元 │併案B   │
│  │      │9日晚間8│機簡訊，佯稱謝惠芳│9日晚間8│翁菊枝  │        │
│  │      │時45分許│積欠信用卡款項，俟│時45分許│世華銀行│        │
│  │      │        │謝惠芳撥打電話查詢│        │00000000│        │
│  │      │        │後，集團成員佯稱要│        │9445    │        │
│  │      │        │更改密碼，致謝惠芳│        │        │        │
│  │      │        │陷於錯誤，在提款機│        │        │        │
│  │      │        │依指示輸入而轉帳匯│        │        │        │
│  │      │        │款                │        │        │        │
└─┴───┴────┴─────────┴────┴────┴────┘
附表七：
┌──┬────────────────────────┐
│編號│ 沒收物品名稱                                   │
├──┼────────────────────────┤
│  1 │0000000000號手機一、中華政戊○○0000000000000000│
│    │62號存摺1本、統一連達股有限公司宅急便寄件空盒1盒│
│    │、買賣帳戶備忘錄1本、林宏印章1顆。              │
├──┼────────────────────────┤
│   2│行動電話支（門號分別為0000000000、0000000000、09│
│    │00000000）、筆記本1本、中華商業銀行台中分行邱德 │
│    │宗存摺1本金融卡1張、身分證影本1張、邱麟竣身分證 │
│    │影本2張、興商業銀行提款明細1張、郵局自動櫃員機交│
│    │易明細、郵局跨行匯款申請書2張、存款明細表2張。  │
├──┼────────────────────────┤
│   3│行動電話2支、胡學榮郵局儲金簿1本、林正憲華僑銀行│
│    │儲金簿1本、朱守志土地銀行儲金簿1本、鍾瑞田土地銀│
│    │行儲金簿1本、朱守志玉山銀行儲金簿1本、蘇健平台灣│
│    │企銀儲金簿1本、金融卡6張、李曉娟郵局存摺、提款卡│
│    │、身分證1組、林正憲板信銀行存摺、提款卡、身分證 │
│    │影本1組、林坤昭彰化銀行存摺、提款卡1組、空軍一號│
│    │快遞費收據1張、寶石企業案件袋1個、收購人頭帳戶筆│
│    │記本1本、BENQ行動電話1支（0000000000）、BENQ行動│
│    │電話1支（0000000000）、行動電話（含門號、型號CD9│
│    │28）1支、行動電話（含門號、型號摩托羅拉V66）1支 │
│    │、筆記本1本、中國信託存摺（帳號00000-0000-000）1│
│    │本、提款卡0000-0000-000000張、加達快遞93年4、5、│
│    │6月份托運單各22張、48張、11張、萬泰商銀存摺1本、│
│    │台中商銀存摺1本、復華商銀存摺1本、上海商銀存摺1 │
│    │本、台北銀行存摺1本、台中商銀金融卡1張、復華商銀│
│    │金融卡1張、劉根豪木質印章1枚、阿龍0000000000電話│
│    │紙1張、署名寶石企業酉○○包裹1個、謝貴生身分證影│
│    │本6張、記帳筆記本1本、門號0000000000易付卡1張、 │
│    │寫有金額標籤1張、SIM卡（0000000000，0000000000）│
│    │2張、國泰世華銀行提款卡1張、郵局提款卡（帳號0665│
│    │00000000）1張、酉○○郵局存摺（帳號0000000000000│
│    │5）1本、行動電話手機5支、中國信託商業銀行大里分 │
│    │行存摺1本、買賣登記筆記本1本、曾惠微、戊○○、林│
│    │俊谷、酉○○匯款銀行帳號卡片3張。               │
└──┴────────────────────────┘

司法院資訊處製作；財團法人民間司法改革基金會備份。
